german.affix
# Past-tense endings for non-regular verbs and Konjunktiv forms from ich-form:
SFX Z Y 16
SFX Z   0       st         [^hßsz]                               # wusste > wusstest
SFX Z   0       st         [^c]h                                 # floh > flohest
SFX Z   0       st         [^s]ch                                # wich > wichst
SFX Z   0       est        [dfkstz]                              # riet > rietest
SFX Z   0       est        ch                                    # wusch > wuschest
SFX Z   0       est        [au]ß                                 # aß > aßest #swiss-convert
SFX Z   0       est        ieß                                   # ließ > ließt #swiss-convert
SFX Z   ß       ssest      [io]ß                                 # goss > gossest
SFX Z   0       t          [^dt]                                 # wüsste > wüsstet
SFX Z   0       et         [dt]                                  # riet > rietet
SFX Z   0       n          e                                     # hatte > hatten
SFX Z   0       en         ie                                    # auch: schrie > schrieen
SFX Z   0       en         [^eß]                                 # nahm > nahmen
SFX Z   0       en         [au]ß
SFX Z   0       en         ieß
SFX Z   ß       ssen       [io]ß

SFX O Y 27
SFX O   n       tes        e[lr]n                                # vererben > vererbtes
SFX O   n       tes        [dtw]en
SFX O   en      tes        [^dmntws]en
SFX O   en      tes        [^s]sen
SFX O   n       tes        chnen
SFX O   en      tes        [^c]h[mn]en
SFX O   n       tes        [^aäehilmnoöuür][mn]en
SFX O   en      tes        [aäeilmnoöuür][mn]en
SFX O   ssen    ßtes       ssen
SFX O   n       ter        e[lr]n
SFX O   n       ter        [dtw]en
SFX O   en      ter        [^dmntws]en
SFX O   en      ter        [^s]sen
SFX O   n       ter        chnen
SFX O   en      ter        [^c]h[mn]en
SFX O   n       ter        [^aäehilmnoöuür][mn]en
SFX O   en      ter        [aäeilmnoöuür][mn]en
SFX O   ssen    ßter       ssen
SFX O   n       tem        e[lr]n
SFX O   n       tem        [dtw]en
SFX O   en      tem        [^dmntws]en
SFX O   en      tem        [^s]sen
SFX O   n       tem        chnen
SFX O   en      tem        [^c]h[mn]en
SFX O   n       tem        [^aäehilmnoöuür][mn]en
SFX O   en      tem        [aäeilmnoöuür][mn]en
SFX O   ssen    ßtem       ssen



REP 15
REP f ph
REP ph f
REP ß ss
REP ss ß
REP s ss
REP ss s
REP i ie
REP ie i
REP ee e
REP o oh
REP oh o
REP a ah
REP ah a
REP e eh
REP eh e
